【裁判字號】    89,訴,668
【裁判日期】    891026
【裁判案由】    毒品危害防制條例
【裁判全文】
臺灣彰化地方法院刑事判決                          八十九年度訴字第六六八號
    公  訴  人  臺灣彰化地方法院檢察署檢察官
    被      告  甲○○
右列被告因違反毒品危害防制條例案件，經檢察官提起公訴（八十八年度毒偵字第二
０四三號、八十九年度毒偵字第七九二號），本院判決如左：
    主      文
甲○○連續施用第二級毒品，處有期徒刑肆月，扣案之安非他命（毛重各約壹點柒公
克、零點伍公克）及殘留安非他命之塑膠袋貳個，沒收銷燬之；扣案之玻璃管壹支沒
收。又連續施用第一級毒品，處有期徒刑捌月，扣案之注射針筒肆支沒收。主刑部分
應執行有期徒刑拾月，緩刑年，緩刑期內付保護管束。
    事      實
一、甲○○前因施用毒品案件，經本院以八十八年度毒聲字第四四一號裁定送觀察、
    勒戒後，認無繼續施用毒品之傾向，由台灣彰化地方法院檢察署檢察官分別於民
    國八十八年二月二十三日及八十八年四月二十一日以八十八年度偵字第一五三二
    號、四三三二號不起訴處分確定（後案係前案觀察勒戒效力所及）。詎不知悔改
    ，復基於概括之犯意，自八十八年二月間某日起至八十九年一月二十八日之前四
    日內某時止，以將安非他命置於玻璃管內，用火燒烤產生煙氣之方式，在彰化縣
    員林鎮○村里○○街一三六巷七號住處內，連續施用第二級毒品安非他命多次；
    又另基於概括之犯意，自八十八年十二月九日之前四日內某時起至八十九年一月
    二十八日之前四日內之某時止，以將海洛因摻入香煙中吸食之方式，在上址連續
    施用第一級毒品海洛因多次。嗣於八十八年十二月九日下午四時五十分許、八十
    九年一月二十八日下午四時三十分許，分別經警於前址查獲而得知上情，並扣得
    其所有之安非他命（毛重各約一點七公克、零點五公克）、注射針筒四支、殘留
    安非他命之塑膠袋二個、玻璃管一支。甲○○經本院以八十九年度毒聲字第一四
    六五號裁定送勒戒處所觀察、勒戒後，認有繼續施用毒品之傾向。
二、案經彰化縣警察局員林分局報請及彰化縣警察局移送臺灣彰化地方法院檢察署檢
    察官偵查起訴。
    理      由
一、右揭事實，業據被告甲○○於本院審理中坦承不諱，並有安非他命（毛重各約一
    點七公克、零點五公克）、注射針筒四支、殘留安非他命之塑膠袋二個、玻璃管
    一支扣案可稽。且被告獲案後，經警採其尿液送驗結果，亦呈甲基安非他命及嗎
    啡陽性反應，有彰化縣衛生局煙毒尿液檢驗成績書二紙在卷足憑。又被告前因施
    用毒品案件，經本院以八十八年度毒聲字第四四一號裁定送觀察、勒戒後，認無
    繼續施用毒品之傾向，由台灣彰化地方法院檢察署檢察官分別於八十八年二月二
    十三日及八十八年四月二十一日以八十八年度偵字第一五三二號、四三三二號不
    起訴處分確定；復因本件施用第一、二級毒品海洛因及安非他命案件，經本院以
    八十九年度毒聲字第一四六五號裁定送勒戒處所觀察、勒戒後，認有繼續施用毒
    品之傾向等情，有臺灣高等法院被告全國前案紀錄表、台灣彰化地方法院檢察署
    刑案資料查註紀錄表、不起訴處分書、裁定書及台灣彰化看守所附設勒戒處所八
    十九年五月二十四日彰所戒字第一二八五號函附之有無繼續施用毒品傾向證明書
    及評估標準紀錄表各一份在卷為憑。本件事證已臻明確，被告犯行洵堪認定。
二、查被告前因施用毒品案件，由法院裁定送觀察、勒戒，認無繼續施用毒品之傾向
    ，經檢察官為不起訴處分後，復於五年內再度施用海洛因及安非他命，核其所為
    ，係犯毒品危害防制條例第十條第一項、第二項之施用第一、二級毒品罪。被告
    於施用前後持有海洛因及安非他命之低度行為，應為施用之高度行為所吸收，不
    另論罪。又其多次施用第一、二級毒品犯行，均為時間緊接，方法相同，觸犯構
    成要件相同之罪名，顯係基於概括之犯意為之，各依連續犯之規定論以一罪，並
    均依法加重其刑。至其所犯上開二罪間，犯意各別，行為互殊，應予分論併罰。
    爰審酌被告非無正當職業，方值盛年，竟不思積極努力工作以回饋社會，猶多次
    施用毒品而不思遠離毒害，惟其犯後尚能坦承犯行，非無悔改向上之望及其犯行
    所生危害等一切情狀，分別量處如主文所示之刑，並定其應執行之刑以示懲儆。
    又被告前未曾受有期徒刑以上刑之宣告，有台灣彰化地方法院檢察署刑案資料查
    註紀錄表及台灣高等法院被告全國前案紀錄表在卷可按，經此偵審程序，當能知
    所警惕，信無再犯之虞，本院審酌上情，認主文所宣告之刑，以暫不執行為宜，
    爰併宣告緩刑三年，緩刑期內並付保護管束，以啟自新。
三、扣案之殘留安非他命之塑膠袋二個，因與殘留其內之安非他命無從析離，應視同
    安非他命，與扣案之安非他命（毛重各約一點七公克、零點五公克）同屬毒品危
    害防制條例第二條第二項第二款所稱之第二級毒品，均應依同條例第十八條第一
    項前段之規定，沒收銷燬之。又扣案之注射針筒四支、玻璃管一支，均為供犯罪
    所用之物，且屬被告所有，業據其供承在卷，應依刑法第三十八條第一項第二款
    之規定沒收。至扣案之疑似摻有海洛因之煙蒂一個，經本院送請法務部調查局檢
    驗結果，並無任何毒品反應，有該局八十九年八月三十一日（八九）陸（一）字
    第八九０六０一二六號檢驗通知書在卷可參，既非屬違禁物，亦無從證明係供被
    告犯罪所用之物，爰不予宣告沒收，附此敘明。
據上論斷，應依刑事訴訟法第二百九十九條第一項前段，毒品危害防制條例第十條第
一項、第二項、第十八條第一項前段，刑法第十一條前段、第五十六條、第七十四條
第一款、第九十三條第一項、第三十八條第一項第二款、第五十一條第五款，判決如
主文。
本案經檢察官黃鼎鈞到庭執行職務。
中      華      民      國    八十九   年       十      月    二十六    日
                                臺灣彰化地方法院刑事第二庭
                                    法官  高  文  崇
右正本證明與原本無異。
如不服本判決，應於判決送達後十日內向本院提出上訴狀( 須附繕本 )。
                                    法院書記官  楊  筱  惠
中    華    民    國      八十九      年       十一      月     一      日
附錄本案論罪科刑法條：
毒品危害防制條例第十條第一項、第二項
施用第一級毒品者，處六月以上五年以下有期徒刑。
施用第二級毒品者，處三年以下有期徒刑。


司法院資訊處製作；財團法人民間司法改革基金會備份。
